fi: Audion ulostulokanava: 11; 11.1; 13.2; 2; 2.1; 3; 3.1; 4; 4.1; 5; 5.1; 6; 6.1; 7; 7.1; 9; 9.1; Muu
ru: Канал вывода звука: 11; 11.1; 13.2; 2; 2.1; 3; 3.1; 4; 4.1; 5; 5.1; 6; 6.1; 7; 7.1; 9; 9.1; Другое
hr-HR: Kanal izlaznog audiosignala: 11; 11.1; 13.2; 2; 2.1; 3; 3.1; 4; 4.1; 5; 5.1; 6; 6.1; 7; 7.1; 9; 9.1; Ostalo
sk-SK: Výstupný zvukový kanál: 11; 11,1; 13,2; 2; 2,1; 3; 3,1; 4; 4,1; 5; 5,1; 6; 6,1; 7; 7,1; 9; 9,1; Iné
bg-BG: Канал на аудиоизхода: 11; 11.1; 13.2; 2; 2.1; 3; 3.1; 4; 4.1; 5; 5.1; 6; 6.1; 7; 7.1; 9; 9.1; Други
lt-LT: Garso išvesties kanalai: 11; 11.1; 13.2; 2; 2.1; 3; 3.1; 4; 4.1; 5; 5.1; 6; 6.1; 7; 7.1; 9; 9.1; Kita
ja: オーディオ出力チャンネル: 11; 11.1; 13.2; 2; 2.1; 3; 3.1; 4; 4.1; 5; 5.1; 6; 6.1; 7; 7.1; 9; 9.1; その他
sv: Ljudutgångskanal: 11; 11.1; 13.2; 2; 2.1; 3; 3.1; 4; 4.1; 5; 5.1; 6; 6.1; 7; 7.1; 9; 9.1; Övrigt
cs: Kanál audiovýstupu: 11; 11.1; 13.2; 2; 2.1; 3; 3.1; 4; 4.1; 5; 5.1; 6; 6.1; 7; 7.1; 9; 9.1; Jiné
fr: Canal de sortie audio: 11; 11.1; 13.2; 2; 2.1; 3; 3.1; 4; 4.1; 5; 5.1; 6; 6.1; 7; 7.1; 9; 9.1; Autre
hu: Kimeneti hangcsatorna: 11; 11.1; 13.2; 2; 2.1; 3; 3.1; 4; 4.1; 5; 5.1; 6; 6.1; 7; 7.1; 9; 9.1; Egyéb
sl-SI: Izhodni zvočni kanal: 11; 11.1; 13.2; 2; 2.1; 3; 3.1; 4; 4.1; 5; 5.1; 6; 6.1; 7; 7.1; 9; 9.1; Drugo
ko: 오디오 출력 채널: 11; 11.1; 13.2; 2; 2.1; 3; 3.1; 4; 4.1; 5; 5.1; 6; 6.1; 7; 7.1; 9; 9.1; 기타
th: ช่องสัญญาณเอาท์พุตเสียง: 11; 11.1; 13.2; 2; 2.1; 3; 3.1; 4; 4.1; 5; 5.1; 6; 6.1; 7; 7.1; 9; 9.1; อื่นๆ
es: Canal de salida de audio: 11; 11.1; 13.2; 2; 2.1; 3; 3.1; 4; 4.1; 5; 5.1; 6; 6.1; 7; 7.1; 9; 9.1; Otros
en: Audio output channel: 11; 11.1; 13.2; 2; 2.1; 3; 3.1; 4; 4.1; 5; 5.1; 6; 6.1; 7; 7.1; 9; 9.1; Other
pt-BR: Canal de saída de áudio: 11; 11.1; 13.2; 2; 2.1; 3; 3.1; 4; 4.1; 5; 5.1; 6; 6.1; 7; 7.1; 9; 9.1; Outro
de: Audio-Ausgabekanal: 11; 11.1; 13.2; 2; 2.1; 3; 3.1; 4; 4.1; 5; 5.1; 6; 6.1; 7; 7.1; 9; 9.1; Sonstiges
tr: Ses Çıkış Kanalı: 11; 11.1; 13.2; 2; 2.1; 3; 3.1; 4; 4.1; 5; 5.1; 6; 6.1; 7; 7.1; 9; 9.1; Diğer
pt-PT: Canal de saída de áudio: 11; 11.1; 13.2; 2; 2.1; 3; 3.1; 4; 4.1; 5; 5.1; 6; 6.1; 7; 7.1; 9; 9.1; Outro
zh-TW: 音訊輸出管道: 11; 11.1; 13.2; 2; 2.1; 3; 3.1; 4; 4.1; 5; 5.1; 6; 6.1; 7; 7.1; 9; 9.1; 其他
ro-RO: Canal de ieșire audio: 11; 11.1; 13.2; 2; 2.1; 3; 3.1; 4; 4.1; 5; 5.1; 6; 6.1; 7; 7.1; 9; 9.1; Altele
vi: Kênh đầu ra âm thanh: 11; 11.1; 13.2; 2; 2.1; 3; 3.1; 4; 4.1; 5; 5.1; 6; 6.1; 7; 7.1; 9; 9.1; Khác
it: Canale di uscita audio: 11; 11,1; 13,2; 2; 2,1; 3; 3,1; 4; 4,1; 5; 5,1; 6; 6,1; 7; 7,1; 9; 9,1; Altro
zh-CN: 音频输出通道: 11; 11.1; 13.2; 2; 2.1; 3; 3.1; 4; 4.1; 5; 5.1; 6; 6.1; 7; 7.1; 9; 9.1; 其他
pl: Kanał wyjścia audio: 11; 11.1; 13.2; 2; 2.1; 3; 3.1; 4; 4.1; 5; 5.1; 6; 6.1; 7; 7.1; 9; 9.1; Inne
el: Κανάλι εξόδου ήχου: 11; 11.1; 13.2; 2; 2.1; 3; 3.1; 4; 4.1; 5; 5.1; 6; 6.1; 7; 7.1; 9; 9.1; Άλλο
nl: Audio-uitvoerkanaal: 11; 11.1; 13.2; 2; 2.1; 3; 3.1; 4; 4.1; 5; 5.1; 6; 6.1; 7; 7.1; 9; 9.1; Andere
da: Lydudgangskanal: 11; 11.1; 13.2; 2; 2.1; 3; 3.1; 4; 4.1; 5; 5.1; 6; 6.1; 7; 7.1; 9; 9.1; Andet
nb: Lydutgangskanal: 11; 11.1; 13.2; 2; 2.1; 3; 3.1; 4; 4.1; 5; 5.1; 6; 6.1; 7; 7.1; 9; 9.1; Annet